# 固定资产与无形资产

提问人：shuihu19810817 时间：2011-11-13 08:40:35
陈老师您好： 您说为什么固定资产是当月增加下月提折旧，而无形资产是当月增加当月就摊销呢？这样的规定到底是什么目的呢？谢谢老师给予解答！

回答人：chenyiwei
没有特别的理由，仅仅是惯例而已。这种规定的差异对大部分企业的财务报表都不会产生重大影响的。